# 请教陈版主，永续债计入权益还是计入负债的问题。

提问人：af_0012 时间：2023-07-11 08:27:10
甲公司的子公司A公司发行永续债，年限是3+N，发行方可以无限期延续，本身条款都符合计入权益的条件，但是三方又签订了一个担保协议，投资方有权在A公司延期支付本金或利息的时候要求担保方（甲公司）代为支付相关款项。
项目组的意见是在A公司单体报表中，A公司是没有无条件支付现金的义务的，因此A公司可以作为权益来列示。甲公司合并报表中，甲公司是有无条件支付现金的义务的，因此甲公司需要在合并时调整至负债列示。
但是企业其他部门提出，如果是权益肯定是不需要担保的，既然有担保就应该是负债。我听了也觉得有些道理，因此不是很确定了。需要陈总帮忙指导。

回答人：chenyiwei
该担保协议的条款是“投资方有权在A公司延期支付本金或利息的时候要求担保方（甲公司）代为支付相关款项”，即担保的范围不限于已形成现时付款义务（发行方未选择递延）的已到期本金和利息。并且担保方在履行担保义务后是有权向被担保方（发行方）追偿的，而担保方是发行方的母公司，如果担保方向被担保方追偿，被担保方客观上是无法拒绝的。
因此，发行方A公司自身报表中也不符合确认为权益工具的条件。